臺灣桃園地方法院民事判決
111年度訴字第732號
原      告  蔡春雪  
            蔡春滿  
共      同
訴訟代理人  洪嘉祥律師
被      告  蔡宗翰  
            蔡姍珊  
            曾寶桂  
共      同
訴訟代理人  雷麗律師
            陳亮佑律師
上列當事人間請求返還不當得利事件，於民國111年10月20日辯
論終結，本院判決如下：
    主      文
一、被告蔡姍珊應給付原告蔡春雪、蔡春滿如附表「本院認定原
    告得請求金額」欄所示之金額，及自民國一一一年十月二十
    日起至清償日止，按週年利率百分之五計算之利息。
二、被告蔡宗翰應給付原告蔡春雪、蔡春滿如附表「本院認定原
    告得請求金額」欄所示之金額，及自民國一一一年十月二十
    日起至清償日止，按週年利率百分之五計算之利息。　
三、被告曾寶桂應給付原告蔡春雪、蔡春滿各新臺幣壹萬壹仟伍
    佰壹拾玖元，及自民國一一一年十月二十日起至清償日止，
    按週年利率百分之五計算之利息。
四、原告其餘之訴駁回。
五、訴訟費用由被告蔡宗翰、蔡姍珊各負擔百分之一、被告曾寶
    桂負擔百分之二，餘由原告負擔。
六、本判決第一項、第二項得假執行。但被告蔡姍珊、蔡宗翰如
    分別以如附表「本院認定原告得請求金額」欄所示之金額為
    原告蔡春雪、蔡春滿預供擔保，得免為假執行。　　　　
七、本判決第三項得假執行。但被告曾寶桂如分別以新臺幣壹萬
    壹仟伍佰壹拾玖元為原告蔡春雪、蔡春滿預供擔保，得免為
    假執行。　　
八、原告其餘假執行之聲請駁回。　　
    事實及理由
壹、程序部分：
    按訴狀送達後，原告不得將原訴變更或追加他訴。但請求之
    基礎事實同一者，不在此限，民事訴訟法第255條第1項第2
    款定有明文。本件原告起訴時之聲明為：「㈠被告蔡姍珊、
    蔡宗翰、曾寶桂應分別給付原告蔡春雪、蔡春滿各新臺幣（
    下同）18萬1,044元，及自民國110年3月3日起至清償日止，
    按週年利率5％計算之利息。㈡願供擔保，請准宣告假執行。
    」（見臺灣士林地方法院士林簡易庭110年度士司調字第261
    號卷，下稱調解卷，第9頁）；嗣原告訴之聲明迭經變更，
    最終於111年10月20日當庭變更其聲明為：「㈠被告蔡姍珊、
    蔡宗翰、曾寶桂應分別給付原告蔡春雪、蔡春滿各18萬1,04
    4元，及自110年3月3日起至清償日止，按週年利率5％計算之
    利息。㈡被告蔡姍珊應給付原告蔡春雪、蔡春滿各9,605元，
    及自111年10月20日起至清償日止，按週年利率5％計算之利
    息。㈢被告蔡宗翰應分別給付原告蔡春雪、蔡春滿各9,583元
    ，及自111年10月20日起至清償日止，按週年利率5％計算之
    利息。㈣被告曾寶桂應分別給付原告蔡春雪、蔡春滿各1萬9,
    199元，及自111年10月20日起至清償日止，按週年利率5％計
    算之利息。㈤願供擔保，請准宣告假執行。」（見本院卷第1
    05頁）。核原告追加訴之聲明第2項至第4項之部份，係基於
    同一占用之基礎事實而生，於法並無不合，應予准許。
貳、實體部分：
一、原告主張：
　㈠門牌號碼桃園市○○區○○○街00巷0弄00號房屋（即桃園市○○區○
    ○段000○000○000○號建物，下稱系爭建物）與系爭建物1至3
    樓之增建物（下稱系爭增建物）及1樓雨遮則係原告所有，
    前因系爭建物及系爭增建物（以下合稱系爭房屋）遭被告自
    104年8月18日起無權占有，原告遂提起返還系爭房屋暨給付
    相當於租金之不當得利之訴訟（下稱系爭前案），經本院以
    105年度訴字第1547號判決（下稱前案一審判決）認定被告
    無權占用系爭房屋，故應給付原告相當於租金之不當得利，
    被告不服提起上訴，經臺灣高等法院以107年度上易字第157
    號判決（下稱前案二審判決）駁回上訴確定在案（前案一、
    二審判決以下合稱系爭確定判決），惟系爭確定判決漏未計
    算被告無權占有系爭增建物部分之不當得利金額，爰依民法
    第179條之規定，請求被告3人就105年3月3日起至108年3月2
    日止占用系爭增建物之部分，分別給付原告相當於租金之不
    當得利各18萬1,044元。
　㈡另依前案二審判決之記載，原告就被告占用系爭建物應給付
    之相當於租金之不當得利，每月所得請求被告3人共同給付
    之金額為2萬4,079元，惟原告於系爭前案中僅請求被告3人
    每月共同給付2萬2,766元，故原告2人就尚得分別請求被告3
    人共同給付「自104年8月18日起至返還系爭房屋之日（即10
    8年3月15日）止每月1,313元之相當於租金之不當得利」，
    惟扣除原告於臺灣臺北地方法院109年度簡上字第418號案件
    （下稱系爭另案）中已行使抵銷權之部份，原告得向被告蔡
    宗翰、蔡姍珊請求之不當得利範圍及金額如附表「原告主張
    範圍及金額」欄所示。至就被告曾寶桂部份，因原告未曾對
    其行使過抵銷權，故原告2人得分別請求被告曾寶桂給付「
    自104年8月18日起至返還系爭房屋之日（即108年3月15日）
    止每月438元之不當得利」各1萬9,199元等語。為此，爰提
    起本件訴訟等語。並聲明：如上開變更後訴之聲明所載。　
    　
二、被告則以：
  ㈠就原告主張系爭確定判決漏未計算無權占用系爭增建物之不 
    當得利部分，於系爭前案中，兩造已就系爭增建物是否為獨
    立建物進行攻防，並將之列為第一爭點，而經法院調查後，
    乃認定系爭增建物已結合於系爭建物，並成為系爭房屋之整
    體，使用上無從區分，應一體視之，同屬原告等人所有，因
    而於系爭確定判決中核定系爭房屋之總價額，據以計算被告
    應給付之不當得利數額，是原告應受系爭確定判決之拘束而
    不得另訴主張要求系爭增建物部分之占有利益。
　㈡且系爭確定判決中就被告占有系爭房屋所生相當於租金之不
    當得利之基礎，係以系爭房屋坐落基地面積140.83平方公尺
    計算，而該140.83平方公尺中之其中65.33平方公尺即是系
    爭增建物所占用基地之面積，顯見系爭確定判決在計算相當
    於租金之不當得利金額時，已將被告占有系爭增建物之不當
    得利數額涵蓋其中，故原告應受系爭確定判決既判力之拘束
    ，而不應再行提起訴訟。
　㈢另就原告向被告蔡宗翰、蔡姍珊主張其於系爭前案中尚未請
    求之不當得利債權部分，原告就相同之債權已於系爭另案中
    行使抵銷權，故已行使抵銷權之部分，原告不得再於本件為
    請求。又被告蔡宗翰、蔡姍珊依系爭另案判決，得分別向原
    告2人請求自110年2月4日起至原告返還系爭土地之日即110
    年9月4日止，按年給付被告蔡宗翰、蔡姍珊各1,603元之相
    當於租金之不當得利，金額為各935元，被告蔡宗翰、蔡姍
    珊於本件即以此債權對原告上開之請求為抵銷抗辯。
　㈣至就原告向被告曾寶桂主張其於系爭前案中尚未請求之不當
    得利債權部分，因原告是在民事擴張訴之聲明暨準備四狀始
    為此請求，而被告曾寶桂是在111年10月14日收到上開訴狀
    ，故就原告對被告曾寶桂請求給付106年10月13日以前之不
    當得利部份，被告曾寶貴提出時效抗辯等語資為抗辯。並聲
    明：1.原告之訴駁回。2.如受不利判決，願供擔保，請准宣
    告免為假執行。
三、本院之判斷：
　㈠就原告主張被告應給付張系爭確定判決漏未計算無權占用系
    爭增建物之不當得利部分：
　1.按「除別有規定外，確定之終局判決就經裁判之訴訟標的，
    有既判力」，民事訴訟法第400條定有明文。又原告之訴，
    如其訴訟標的為確定判決之效力所及者，法院應以裁定駁回
    之，民事訴訟法第249條第1項第7款亦有明定。次按所謂一
    事不再理之原則，係指就同一事件已有確定之終局判決者禁
    止重複起訴。所稱同一事件，必同一當事人就同一法律關係
    （訴訟標的）而為同一之請求，若此三者有一不同，即不得
    謂為同一事件。又所謂訴訟標的，係指經原告主張並以原因
    事實予以特定而請求法院審判之法律關係。
  2.本件原告依民法第179條不當得利之法律關係，分別請求被
    告給付自105年3月3日起至108年3月2日止占用系爭增建物之
    相當於租金之不當得利各18萬1,044元，其主張之訴訟標的
    為原告對被告「就被告自105年3月3日起至108年3月2日止無
    權占用系爭增建物之不當得利法律關係」。
　3.惟查，原告於系爭前案中亦曾對與本件訴訟相同之被告請求
    返還系爭房屋暨相當於租金之不當得利，並經系爭確定判決
    認定「被告曾寶桂、蔡姍珊、蔡宗翰應自104年8月18日起至
    返還上開房屋之日止，按月給付原告蔡春雪、蔡春滿各2萬2
    ,766元之相當於租金之不當得利」確定在案，則系爭確定判
    決中所命被告給付相當於租金之不當得利之訴訟標的範圍，
    是否有包含「系爭增建物之不當得利」，將影響本件訴訟是
    否為系爭確定判決效力所及之認定。
  4.經查：
　⑴原告於系爭前案一審所提出之訴之聲明有經過多次變更，而
    其最終之訴之聲明乃為：「一、被告曾寶桂、蔡姍珊、蔡宗
    翰應將坐落門牌號碼桃園龜山區新興一街61巷2弄18號1樓及
    2樓暨3樓房屋（即附圖B、D、F部分）及增建而未辦理所有
    權登記之一樓雨遮及增建部分（即附圖所示A、C部分）、二
    樓增建部分（即附圖所示E部分）及三樓增建部分（即附圖
    所示G部分）交還予全體原告。被告黃力耕應自上開坐落桃
    園龜山區新興一街61巷2弄18號1樓之房屋（含雨遮及增建部
    分）遷出。二、被告曾寶桂、蔡姍珊、蔡宗翰應自民國104
    年8月18日起至交還『上開房屋』日止，按月連帶給付原告二
    人各新台幣22,766元。三、如獲勝訴判決，請准宣告假執行
    。四、訴訟費用由被告連帶負擔。」（見105年度訴字第154
    7號卷，下稱前案一審卷，第305頁及其反面），從上開訴之
    聲明第2項之內容可知，原告於該案乃是請求被告自104年8
    月18日起至返還「上開房屋」止，按月給付相當於租金之不
    當得利，是足認原告請求被告給付之範圍，乃是被告無權占
    用「上開房屋」之不當得利，又從原告訴之聲明第1項之內
    容乃是請求被告返還「系爭建物、系爭增建物及1樓雨遮」
    ，亦可推知原告於訴之聲明第2項所稱之「上開房屋」，除
    了系爭建物外，亦有包含系爭增建物及1樓雨遮，故原告於
    系爭前案中所請求給付不當得利之範圍，確已包含「系爭增
    建物之不當得利」在內，堪以認定。
  ⑵且參以原告於系爭前案一審中，曾於106年2月7日提出民事準
    備一狀暨變更聲明暨調查證據狀，並表示：「㈠查被告民事
    答辯三狀就原告請求相當於租金之損害部分，認僅得請求原
    建物部分而不及於增建暨雨遮部分，且抗辯…（略）…云云。
    ㈡惟查，系爭增建部分之所有權為原告2人所有，已詳如上述
    ，被告對此顯有誤會。再者被告於其民事答辯三狀自承系爭
    建物自早年即由被告曾寶桂、蔡姍珊、蔡宗翰等三人使用，
    則系爭房屋自始為被告等人占有使用中並致原告二人無法使
    用收益，原告等自受有相當於租金之損害。」等語（見前案
    一審卷第131至134頁），可見原告於系爭前案中，亦曾就被
    告所為「原告不得就占用系爭增建物請求相當於租金之不當
    得利」之抗辯為反駁，益徵原告於系爭前案中確有一併主張
    「系爭增建物之不當得利」之意思。
　⑶再觀諸前案一審判決（見本院卷第33至43頁）中所列之爭點㈤
    即為：「被告無權占用系爭建物及『增建部分』，是否構成不
    當得利？原告得請求被告給付不當得利之金額若干？」，且
    就此爭點，該判決乃於判決理由欄之貳、五、㈣段落中認定
    「被告曾寶桂等自104年8月18日起未經原告之同意將系爭建
    物1樓及『增建部分』出租他人，並無權占用系爭建物2、3樓
    及『增建部分』」之事實，並採納原告之主張，命被告3人分
    別按月給付原告各2萬2,766元之相當於租金之不當得利；而
    參酌前案一審判決於判決理由欄之貳、五、㈣、4.段落中，
    乃明確記載「被告抗辯關於系爭建物1樓租金之損害，原告
    僅得請求系爭建物，而不及於系爭房屋增建部分，應以5,03
    5元計算云云，亦非可採」等語，更顯見前案一審判決確已
    將被告占用系爭增建物之不當得利部分納入審理範圍之中。
　⑷嗣被告不服前案一審判決，提起上訴後，乃由臺灣高等法院
    以107年度上易字第157號案件（下稱前案二審）審理，而於
    107年4月11日準備程序中，兩造乃同意以「上訴人（即本件
    被告）占用系爭房屋及『系爭增建物』是否構成不當得利？若
    為肯定，被上訴人（即本件原告）得請求上訴人返還相當於
    租金之不當得利金額若干？」作為該案審理及辯論之基礎（
    見前案二審卷第52頁），可見原告於系爭前案上訴後，仍是
    表明要將「系爭增建物之不當得利」納入系爭前案審理之範
    圍。
　⑸而前案二審判決（見調解卷第13至21頁）中，則將「被上訴
    人（即本件原告）請求上訴人（即本件被告）自104年8月18
    日起至交還『系爭房屋』（於前案二審判決中之『系爭房屋』一
    詞乃包含系爭建物及系爭增建物）之日止，按月給付其等2
    人各2萬2,766元之不當得利或侵權行為損害賠償，是否有理
    由？」列為爭點，並就此爭點，於判決理由欄之六、㈢段落
    認定「上訴人無權占有『系爭房屋』構成不當得利，被上訴人
    主張得請求上訴人自104年8月18日起至返還系爭房屋之日止
    ，每月給付其等2人各2萬2,766元之不當得利，應屬有據」
    ；再參以該判決於判決理由欄之六、㈢、3.段落中，亦有記
    載「上訴人抗辯被上訴人請求返還相當於租金之不當得利，
    應扣除系爭增建物之利益，並應扣除系爭房屋使用土地之利
    益云云，自無可採。」等語，更加顯示前案二審判決中，亦
    已將「系爭增建物之不當得利」納入該案審理之範圍中。　
　⑹綜上，原告於系爭前案中所請求法院審理不當得利之範圍，
    已包含「被告自104年8月18日起至返還系爭房屋之日止，占
    用系爭增建物之相當於租金之不當得利」，而本件原告請求
    被告給付之「自105年3月3日起至108年3月2日止占用系爭增
    建物之相當於租金之不當得利」，既已涵蓋於原告前案請求
    之期間範圍內，自應認原告此部分請求，已為前案確定判決
    之效力所及，依民事訴訟法第249條第1項第7款之規定，原
    告不得再為請求，原告就此部分所為之請求，應予駁回。
　5.原告雖主張其於系爭前案起訴時，訴之聲明僅有請求系爭建
    物之不當得利，且前案一審判決及前案二審判決亦均僅以系
    爭建物之價值作為計算相當於租金之不當得利之基準，是原
    告本件請求系爭增建物之不當得利，並不包括在系爭前案之
    訴訟標的內云云。然查：
　⑴原告於系爭前案起訴時，固僅有請求被告曾寶桂返還系爭建
    物，並給付占用系爭建物之相當於租金之不當得利，有原告
    於前案一審之民事起訴暨聲請調查證據狀可參（見前案一審
    卷第3頁），惟原告於前案一審之聲明嗣後已經過數次變更
    ，其最終之聲明已擴張為請求被告返還系爭建物、「系爭增
    建物」及1樓雨遮，並請求被告給付占用「上開房屋」（即
    包含系爭建物、「系爭增建物」及1樓雨遮）之不當得利，
    已如前述，是可知原告請求之範圍已擴大及於系爭增建物之
    不當得利。
　⑵至原告於系爭前案中雖僅以「系爭建物」之面積作為計算相
    當於租金之不當得利之基準，且於前案二審審理中兩造均同
    意以桃園市政府地政局就「系爭建物」之評定價格平均值作
    為該案計算不當得利之基礎，惟此僅係原告基於處分權主義
    及辯論主義，自行決定其於系爭前案中所欲請求相當於租金
    之不當得利「金額」及就其「計算基準」為主張之結果，而
    原告於系爭前案中既已表明請求審理之範圍有包括系爭增建
    物之不當得利，則縱認原告主張之計算方式僅以系爭建物之
    價值作為考量，亦不影響系爭前案訴訟標的範圍之認定，是
    原告此部分主張，並非可採。　
　㈡就原告主張被告應給付原告於系爭前案中尚未請求之相當於
    租金之不當得利部分：　　　　　　
　1.經查，依前案二審判決之認定，被告3人自104年8月18日起
    至被告返還系爭房屋之日止，除了應按月給付原告2人各2萬
    2,766元之外，原告2人每月可得分別再向被告請求給付各1,
    313元，有該判決書可參（見調解卷第20頁），而原告主張
    被告乃是在108年3月15日返還系爭房屋，為被告所未予爭執
    ，是可知原告2人分別對被告3人有請求「自104年8月18日起
    至108年3月15日止按月給付438元（計算式：1,313元÷3≒438
    元，小數點以下四捨五入）之不當得利債權」（下稱系爭債
    權）存在，堪先認定。
　2.就有關原告向被告蔡宗翰、蔡姍珊請求之部分：
　⑴原告於系爭另案中，曾以系爭債權為主動債權，就被告蔡宗
    翰、蔡姍珊對原告主張之占用土地不當得利債權行使抵銷權
    ，經抵銷之結果，原告蔡春雪、蔡春滿行使抵銷之金額分別
    為各8,681元、8,659元，依民法第335條第1項、第342條抵
    銷準用抵充之規定，應以先到期之債務，僅先抵充，是經換
    算之結果，原告蔡春雪乃是以系爭債權中「自104年8月18日
    起至106年4月12日止（計算式：8,681元÷每月438元≒19.82
    個月，小數點二位數以下四捨五入，約相當於19個月又25天
    ）各按月給付各438元之不當得利債權」行使抵銷權，而原
    告蔡春滿則是以系爭債權中「自104年8月18日起至106年4月
    10日止（計算式：8,659元÷每月438元≒19.77個月，小數點
    二位數以下四捨五入，約相當於19個月又23天）按月給付各
    438元之不當得利債權」行使抵銷權，堪以認定。則原告蔡
    春滿就系爭債權剩餘得向被告蔡宗翰、蔡姍珊請求之範圍即
    為「自106年4月13日起至108年3月15日止各按月給付438元
    之不當得利債權」，原告蔡春雪就系爭債權剩餘得向被告蔡
    宗翰、蔡姍珊請求之範圍則為「自106年4月11日起至108年3
    月15日止各按月給付438元之不當得利債權」。
　⑵而本件原告主張對被告蔡宗翰、蔡姍珊請求給付相當於租金
    之不當得利之範圍乃分別如附表「原告主張之範圍及金額」
    欄所示（見本院卷第105至106頁），惟因原告請求之部分範
    圍業經其等於系爭另案中行使抵銷權而消滅，是認原告本件
    所得請求之範圍及金額乃如附表「本院認定結果」欄所示。
　⑶又被告蔡宗翰、蔡姍珊於本院復以其對原告依系爭另案判決
    所得向被告請求之「自110年2月4日起至110年9月4日止按年
    給付各1,603元之占用土地不當得利債權」為抵銷抗辯，而
    就被告蔡宗翰、蔡姍珊就上開債權所得向原告主張抵銷之金
    額為各935元，為兩造所不爭執（見本院卷第107頁），是原
    告2人所得向被告蔡宗翰、蔡姍珊請求之金額，自應分別扣
    除935元，而分別如附表「本院認定原告得請求金額欄」所
    載，逾此範圍之部分，即屬無據。　　
　3.有關原告向被告曾寶桂請求之部分：
　⑴原告對被告曾寶桂確有「自104年8月18日起至108年3月15日
    止按月請求給付438元之不當得利債權」存在，業經本院認
    定如前，惟被告曾寶桂於本案乃就原告上開主張提出時效抗
    辯。經查，原告就其對被告曾寶桂之系爭債權，最早乃於11
    1年1月4日向臺灣士林地方法院以民事訴之追加狀行使其權
    利，而被告曾寶桂乃於111年1月6日收受該狀之繕本，業經
    被告曾寶桂自陳在卷（見本院卷第69頁），則以該日回溯五
    年計算，原告僅得分別請求被告曾寶桂給付「自106年1月7
    日起算」之相當於租金之不當得利，至於原告所請求「106
    年1月6日以前」之不當得利部分，則因已罹於短期消滅時效
    ，而不得再為請求。
　⑵從而，原告本件就系爭債權所得分別向被告曾寶桂請求之部
    份乃為「自106年1月7日起至108年3月15日止按月給付438元
    之不當得利」，而為1萬1,519元（計算式：438元×26個月＋4
    38元×9/30月≒11,519元，小數點以下四捨五入），逾此範圍
    之部分，即屬無據。　　
四、末按「給付無確定期限者，債務人於債權人得請求給付時，
    經其催告而未為給付，自受催告時起，負遲延責任。其經債
    權人起訴而送達訴狀，或依督促程序送達支付命令，或為其
    他相類之行為者，與催告有同一之效力」、「遲延之債務，
    以支付金錢為標的者，債權人得請求依法定利率計算之遲延
    利息」、「應付利息之債務，其利率未經約定，亦無法律可
    據者，週年利率為百分之五」，民法第229條第2項、第233
    條第1項前段及第203條分別定有明文。查原告請求被告給付
    前揭不當得利金額，並無確定之給付期限，自應以原告請求
    之日起算遲延利息，而本件原告主張以其最終當庭變更聲明
    之日即111年10月20日作為遲延利息之起算日，於法並無不
    合，應予准許，是本件原告得請求被告自111年10月20日起
    至清償日止，按週年利率5％計算之利息。
五、綜上所述，原告依不當得利之法律關係，請求被告蔡宗翰、
    蔡姍珊分別給付如附表「本院認定原告得請求金額」欄所示
    之金額，並請求被告曾寶桂給付原告各1萬1,519元，及均自
    111年10月20日起至清償日止，按週年利率5％計算之利息，
    為有理由，應予准許，逾此範圍之請求，為無理由，應予駁
    回。
六、本判決主文第一項至第三項所命被告給付金額均未逾50萬元
    ，爰依民事訴訴法第389條第1項第5款之規定依職權宣告假
    執行。另被告陳明願供擔保請准免為假執行，經核就原告勝
    訴部分與法律規定相符，爰酌定相當之擔保金額宣告之。至
    原告敗訴部分，其假執行之聲請，已失所附麗，應予駁回。
七、本件事證已臻明確，兩造其餘攻擊、防禦方法及所提證據，
    經本院審酌後，認對於判決結果不生影響，爰不一一論列，
    附此敘明。
八、訴訟費用負擔之依據：民事訴訟法第79條、第85條第1項前
    段。　　　　　
中　　華　　民　　國　　111 　年　　11　　月　　4　　日
                  民事第三庭    法　官　許容慈
正本係照原本作成。
如對本判決上訴，須於判決送達後二十日內向本院提出上訴狀。
如委任律師提起上訴者，應一併繳納上訴審裁判費。
中　　華　　民　　國　　111 　年　　11　　月　　7 　　日
                                書記官  邱佑儒
　　　　　　　　　
附表：　　
原告 被告 系爭確定判決認定原告得再請求之債權範圍 原告於系爭另案行使抵銷權後剩餘之債權  原告主張範圍及金額  本院認定結果  被告行使抵銷權之金額 本院認定原告得請求金額    經行使抵銷權之債權 抵銷後剩餘之債權 主張範圍 金額 得請求之範圍 金額   蔡春雪 蔡宗翰  104.8.18~108.3.15間按月給付438元之不當得利債權 抵銷之金額為8,681元，債權內容為「104.8.18~106.4.12間按月給付438元之不當得利債權」 106.4.13~108.3.15間按月給付438元之不當得利債權 106.4.10~108.3.15間按月給付438元之不當得利債權   9,583元   106.4.13~108.3.15間按月給付438元之不當得利債權  10,118元（計算式：438元×23個月＋438元×3/30月≒1,0118元，小數點以下四捨五入） 935元 9,183元  蔡姍珊 104.8.18~108.3.15間按月給付438元之不當得利債權 抵銷之金額為8,681元，債權內容為「104.8.18~106.4.12間按月給付438元之不當得利債權」 106.4.13~108.3.15間按月給付438元之不當得利債權 106.4.12~108.3.15間按月給付438元之不當得利債權  ？ 9,605元   106.4.13~108.3.15間按月給付438元之不當得利債權 10,118元（計算式同上） 935元 9,183元 蔡春滿 蔡宗翰 104.8.18~108.3.15間按月給付438元之不當得利債權 抵銷之金額為各8,659元，債權內容為「104.8.18~106.4.10間按月給付438元之不當得利債權」 106.4.11~108.3.15間按月給付438元之不當得利債權  106.4.10~108.3.15按月給付438元之不當得利債權   9,583元   106.4.11~108.3.15間按月給付438元之不當得利債權  10,147元（計算式：438元×23個月＋438元×5/30月≒1,0147元，小數點以下四捨五入） 935  9,212元  蔡姍珊 104.8.18~108.3.15間按月給付438元之不當得利債權 抵銷之金額為各8,659元，債權內容為「104.8.18~106.4.10間按月給付438元之不當得利債權」 106.4.11~108.3.15間按月給付438元之不當得利債權 106.4.12~108.3.15間按月給付438元之不當得利債權   9,605元   106.4.11~108.3.15間按月給付438元之不當得利債權 10,147元（計算式同上） 935元 9,212元